Inventaris van het archief van het Vredegerecht van het Kanton Goedereede, 1812-1839
Nationaal Archief, Den Haag
Vredegerecht te Goedereede
Vredegercht Goedereede
1811-1839
320
3.10 meter; 33 inventarisnummers.
Nationaal Archief, Den Haag
Vredegerecht van het kanton Goedereede
Het archief van het Vredegerecht te Goedereede, dat gevormd is in de jaren 1811-1838, bestaat uit audiëntiebladen, minuten van civiele akten en vonnissen, reportoires op deze acten en vonnissen en verder ingekomen brieven en voorschriften.
Archiefvorming
Geschiedenis van de archiefvormer
Kort na de inlijving van ons land bij Frankrijk werd de rechterlijke indeeling geregeld nl. bij Keizerlijk Decreet d.d. 18 October 1810.
In elk kanton werd een vredegerecht en eene rechtbank van enkele politie opgericht. Gedurende het geheele bestaan der vredegerechten, tot 1 October 1838, bleef deze rechterlijke indeeling gelden, behoudens eenige wijzigingen, vastgesteld bij Koninklijk Besluit d.d. 27 April 1824.
De competentie van den vrederechter in zaken van contentieuze rechtspraak werd geregeld in art. 10 e. v. van het Keizerlijk Decreet d.d. 8 November 1810; hij had de berechting over alle persoonlijke rechten en roerende zaken tot eene waarde van 50 francs zonder appèl en tot eene waarde van 100 francs met appèl; over vorderingen tot vergoeding van schaden, toegebracht aan land en veldgewassen; over grensgeschillen; over vorderingen tegen den huurder tot herstel aan huizen; over kwesties van loon, arbeidsovereenkomst, beleediging enz. Zaken van voluntaire jurisdictie waren aan den vrederechter opgedragen door art. 405 e. v. van den Code Napoléon (benoeming van voogden), art. 476 van dien Code (emancipatie), door art. 907 e. v. van den Code de Procedure Civile (verzegeling van boedels) enz.
Van de vonnissen, door den vrederechter in civiele zaken gewezen, kwam men in appèl bij de rechtbanken van eersten aanleg.
Volgens Décret Impérial d.d. 21 Oct. 1811 behoorden tot dit kanton: Goedereede, Ouddorp, Dirksland, Oude-Tonge en Nieuwe Tonge. Bij Kon. besluit d.d. 18 Jan. 1835 werd bepaald, dat het ambt van vrederechter van het kanton Goedereede, vacant door overlijden, voorloopig niet zou worden vervuld en de waarneming daarvan opgedragen zou worden aan den vrederechten van het kanton Sommelsdijk.
Geschiedenis van het archiefbeheer
De verwerving van het archief
Het archief is bij Koninklijk Besluit of ministeriële beschikking overgebracht.
3.03
Aanwijzingen voor de gebruiker
Openbaarheidsbeperkingen
Volledig openbaar.
Materiële beperkingen
Aanvraaginstructie
Openbare archiefstukken kunnen online worden aangevraagd en gereserveerd. U kunt dit ook via de terminals in de studiezaal van het Nationaal Archief doen. Om te kunnen reserveren dient u de volgende stappen te volgen:
U maakt een profiel aan op www.gahetna.nl, en logt vervolgens in
Via de archiefinventaris (alleen de beschrijvingen met rode nummers) selecteert u het gewenste archiefstuk door op de knop 'Reserveren' te klikken
In het volgende scherm geeft u aan op welke dag u het archiefstuk wilt inzien
Indien u zich bevindt in de studiezaal en een tafelnummer heeft ontvangen kunt u dit nummer vermelden. Als u geen tafelnummer heeft kunt u tafelnummer 777 laten staan
Vervolgens bevestigt u uw reservering door deze te versturen.
Verwant materiaal
Beschikbaarheid van kopieën
Verwante archieven
Zie het archief van het vredegerecht te Sommelsdijk, toegang 3.03.18.15, nos. 12, 13 en 21.
Beschrijving van de series en archiefbestanddelen
- Audiëntieblad., 1812; 1; 1 deel
- Audiëntiebladen., 1815, 1824-1829, 1831-1833, 1835-1838; 1A; 1 omslag
- Minuten van civiele acten en vonnissen., 1811-1838; 2-29; 28 omslagen
  - Bestanddeel 1, 2
  - Bestanddeel 2, 3
  - Bestanddeel 3, 4
  - Bestanddeel 4, 5
  - Bestanddeel 5, 6
  - Bestanddeel 6, 7
  - Bestanddeel 7, 8
  - Bestanddeel 8, 9
  - Bestanddeel 9, 10
  - Bestanddeel 10, 11
  - Bestanddeel 11, 12
  - Bestanddeel 12, 13
  - Bestanddeel 13, 14
  - Bestanddeel 14, 15
  - Bestanddeel 15, 16
  - Bestanddeel 16, 17
  - Bestanddeel 17, 18
  - Bestanddeel 18, 19
  - Bestanddeel 19, 20
  - Bestanddeel 20, 21
  - Bestanddeel 21, 22
  - Bestanddeel 22, 23
  - Bestanddeel 23, 24
  - Bestanddeel 24, 25
  - Bestanddeel 25, 26
  - Bestanddeel 26, 27
  - Bestanddeel 27, 28
  - Bestanddeel 28, 29
- Reportoire op de acten en vonnissen., 1811-1838; 30; 1 omslag
- Ingekomen brieven., 1834; 31; 1 omslag
  Niet raadpleegbaar
- Voorschriften., 1811, 1839; 32; 1 omslag